臺灣臺中地方法院行政訴訟判決
111年度交字第102號
原      告  葉大衛  
被      告  桃園市政府交通事件裁決處
                      設桃園市○○區○○路00號7至8樓
代  表  人  張承邦    住同上
送達代收人  黃一鳴    設桃園市○○區○○路0000號6樓之3
上列當事人間交通裁決事件，原告不服被告民國111年3月4日桃
交裁罰字第58-ZBB864743號違反道路交通管理事件裁決書，提起
行政訴訟，本院判決如下：
    主  文
原告之訴駁回。
訴訟費用新臺幣參佰元由原告負擔。
    事實及理由
一、程序事項：按行政訴訟法第237 條之7 規定，交通裁決事件
    之裁判，得不經言詞辯論為之。本件屬交通裁決事件，依兩
    造所述各節及卷內資料其事證已臻明確，本院認無經言詞辯
    論之必要，爰不經言詞辯論而為判決。
二、事實概要：原告所有車牌號碼000-0000號自小客車(下稱系
    爭車輛），於民國110年11月13日14時29分許，行經國道1號
    北向115.3公里時，因有「汽車行駛高速公路未依規定與前
    車保持安全距離」之違規行為，為內政部警政署國道公路警
    察局第二公路警察大隊（下稱舉發機關）員警逕行舉發並填
    製第ZBB864743號舉發違反道路交通管理事件通知單，嗣後
    原告提出陳述，經舉發機關查復後，仍認違規事實明確，被
    告乃依道路交通管理處罰條例第33條第1項第2款規定，以11
    1年3月4日桃交裁罰字第58-ZBB864743號裁決書（下稱原處
    分），裁處原告罰鍰新臺幣（下同）3,000元整，並記違規
    點數1點。
三、原告主張略以：原告收到罰單之照片，明顯證明原告當時處
    於煞車狀態，可說明前車是有臨時變換車道或是煞車之狀態
    下，原告煞車燈才會亮起，依當時高速公路車速109公里狀
    態下，前車不管是變換車道或是臨時煞車，原告無在當時的
    時空下與前車保持安全車距，且交通罰單只有一張「放大加
    截圖」之照片，很難說明當時高速公路之行車狀況，並無法
    證明原告刻意不與前車保持安全距離。原告違規照片為56秒
    ，時間點與被告函附照片所示不符，故被告說詞完全屬於推
    托之詞等語，並聲明：原處分撤銷，訴訟費用由被告負擔。
四、被告答辯則以：
  ㈠本件應適用之法律依據為道路交通管理處罰條例第7條之2第1
    項第7款、第7條之2第2項第7款、第33條第1項第2款、第63
    條第1項第1款、高速公路及快速公路交通管制規則第6條第1
    項第1款、同條第3項、道路交通標誌標線號誌設置規則第14
    9條第1項第1款第1點前段、第182條第1項等規定。
  ㈡案經轉據舉發機關111年2月17日國道警二交字第1112700865
    號函略以：「…本大隊執勤員警使用科學儀器拍照採證『未保
    持行車安全距離』的違規車輛前，均會檢查並排除因前車變
    換車道超車、煞車減速，或其他特殊狀況致後方車輛無法保
    持行車安全距離等相關干擾情形(同步錄影存證)。查旨揭車
    經雷射測速照相儀(器號：TC006220)測得行速109公里，應
    保持54.5公尺行車安全距離，實距不足，本案未保持行車安
    全距離違規屬實，始依法逕行舉發…」。
  ㈢本案使用雷射測速儀規格：200Hz照相式，廠牌：LTI，型號
    ：TruCAM II，器號：TC006220，係由財團法人台灣商品檢
    測驗證中心檢定合格之精密儀器，檢定合格單號碼為M0GB00
    00000，並有經濟部標準檢驗局委託財團法人台灣商品檢測
    驗證中心於110年6月11日出具之雷射測速儀檢定合格證書可
    證；再者，員警使用之雷射測速儀，檢定日期為110年6月11
    日，有效期限至111年6月30日（涵蓋原告違規行為時點），
    足徵本件測速儀具有高度準確性，所測得之速度採證值具公
    信力，可供執法採證之用，而雷射測速儀顯示原告車輛當時
    行車速度為每小時109公里，依前述規定，原告應與前車保
    持54.5公尺之安全距離，惟依採證影片可見當時車流順暢，
    而原告車輛與前車距離顯不足，足認系爭車輛確有於110年1
    1月13日，以行車速度109公里之時速行駛於系爭路段而未與
    前車保持安全距離之行為事實，堪可認定。
　㈣原告主張可能因前車變換車道或是煞車之狀況導致無法保持
    安全距離等語，惟前車車速已經降低時，原告當應切入其他
    車道，抑或降低車速與前車保持行車之安全距離，縱因其他
    車道因有其他車輛行駛，一時無法變換車道，其仍可選擇降
    低車速以保持行車之安全距離，併示警後車亦應一同保持行
    車安全距離；豈容原告無視行車狀況，恣意未與前車保持安
    全距離，主觀上當足認可非難性及可歸責性，具有對違法構
    成要件事實認識與意欲，應屬明確。再參酌原告車輛與前車
    持續僅維持約小於30公尺之距離，以一般駕駛人之通常能力
    觀點，可認知該段距離顯不足原告車輛當時之時速109公里
    應保持之安全距離，差距甚大，此明顯為個人之駕駛能力不
    足所致，自可歸責與原告。且本件有關交通法規之規範俱已
    明確，不存在不知法規之禁止錯誤，況此際原告本得選擇切
    入其他車道，抑或降低車速與前車保持行車之安全距離，非
    已欠缺期待可能性，亦無阻卻責任之事由存在。是原告本件
    客觀上確有「汽車行駛高速公路未依規定與前車保持安全距
    離」之違規事實，且主觀上亦可認其有違法構成要件事實認
    識與意欲，具有可非難性及可歸責性，復查無何禁止錯誤或
    阻卻責任事由存在，當應擔負起違反此一行政法上義務之責
    等語，並聲明：原告之訴駁回，訴訟費用由原告負擔。
五、本院之判斷：
  ㈠按汽車行駛於高速公路、快速公路或設站管制之道路，不遵
    使用限制、禁止、行車管制及管理事項之管制規則而有下列
    行為者，處汽車駕駛人新臺幣3,000元以上6,000元以下罰鍰
    ：……二、未保持安全距離；汽車駕駛人有下列各款所列條款
    之一者，除依原條款處罰鍰外，並予記點：一、有第33條第
    1項、第2項、第38條第1項、第40條、第45條、第47條第1款
    至第3款、第48條、第49條或第60條第1項、第2項第1款、第
    2款情形之一者，各記違規點數1點，道路交通管理處罰條例
    第33條第1項第2款及第63條第1項第1款分別定有明文。次按
    道路交通管理處罰條例第33條第6項授權訂定之高速公路及
    快速公路交通管制規則第6條第1項、第2項及第3項規定：「
    （第1項）汽車駛高速公路及快速公路，前後兩車間之行車
    安全距離，在正常天候狀況下，依下列規定：一、小型車：
    車輛速率之每小時公里數值除以2，單位為公尺。二、大型
    車：車輛速率之每小時公里數值減20，單位為公尺。（第2
    項）前項規定例示如下：
    車速 （公里／小時）           最小距離（公尺）       大型車     小型車     六十     四十     三十     七十     五十     三五     八十     六十     四十     九十     七十     四五     一百     八十     五十   一百一十     九十     五五 
　　　（第3項）第1項規定如遇濃霧、濃煙、強風、大雨、夜間
      行或其他特殊狀況時，其安全距離應酌量增加，並保持隨
      時可以煞停之距離。」。
  ㈡經查，按舉發機關111年2月17日國道警二交字第1112700865
    號函檢附之採證照片（見本院卷第52頁）所示，檔案序號：
    30437、日期：11/13/2021、時間：14：29：56、手動：速
    度、地點：國道1號北向115.3公里、速限：100km/h、速度
    ：109km/h（車尾）、測距：94.4公尺、序號：TC006220、
    合格證號：M0GB0000000，牌號為AWN-0180號（即系爭車輛
    ），行駛於國道1號北向115.3公里，與前車距離約3組車道
    線。再依上開該檢附之同步錄影擷取圖片（見本院卷第53頁
    ）可知，系爭車輛於2021/11/13 14：29：44時、14：29：4
    5時、14：29：46時，皆與前車距離不到3組車道線，依前揭
    高速公路及快速公路交通管制規則第6 條第1 項規定，系爭
    車輛當時時速為109公里，至少與前車應保持54.5公尺以上
    之安全距離。另查道路交通標誌標線號誌設置規則第182 條
    第1 項及第2 項規定：「車道線，用以劃分各線車道，指示
    車輛駕駛人循車道行駛。本標線為白虛線，線段長4 公尺，
    間距6 公尺，線寬10公分」可知一組車道線距離約10公尺。
    依卷附上開照片所示，系爭車輛與前方自小客車間未達55公
    尺以上之車安全距離。據此，原告核有「未保持行車安全距
    離」之違規無誤，自應受罰。故原告主張交通罰單只有一張
    「放大加截圖」之照片，並無法證明原告刻意不與前車保持
    安全距離云云，即非可採。
  ㈢原告又主張違規照片為56秒，時間點與被告函附照片所示不
    符云云。比對上開舉發機關提出之系爭車輛違規照片，雖採
    證照片與同步錄影擷取圖片時間不同，然系爭車輛皆有於違
    規事實欄所示之時、地未與前車保持54.5公尺以上之安全距
    離，況且系爭車輛當時亦無顯示煞車燈，即非原告所稱遇有
    前車有臨時變換車道或是煞車之狀態，故原告所執之主張，
    亦不足採。   
  ㈣綜上所述，原告違規事證明確，被告依法所為原處分並無違
    誤，原告訴請撤銷，為無理由，應予駁回。
六、本件事證已臻明確，兩造其餘主張及陳述，經核於判決結果
    不生影響，爰不逐一論列，附此敘明。
七、本件第一審裁判費為300 元，應由原告負擔，爰確定第一審
    訴訟費用額如主文第2 項所示。
據上論結，本件原告之訴為無理由，依行政訴訟法第237 條之7
、第98條第1 項前段、第237 條之8 第1 項，判決如主文。
中　　華　　民　　國　　111 　年　　9 　　月　　30　　日
　　　　　　　　　行政訴訟庭　法　官　楊萬益
以上正本證明與原本無異。
如不服本判決，應於判決送達後20日內，向本院提出上訴狀並表
明上訴理由（原判決所違背之法令及其具體內容或依訴訟資料可
認為原判決有違背法令之具體事實），其未表明上訴理由者，應
於提出上訴後20日內向本院補提理由書（上訴狀及上訴理由書均
須按他造人數附繕本，如未按期補提上理由書，則逕予駁回上訴
），並應繳納上訴裁判費新臺幣750元。
中　　華　　民　　國　　111 　年　　9 　　月　　30　　日
　　　　　　　　　　　　　　　書記官　林柏名